【裁判字號】    95,訴更一,3
【裁判日期】    950602
【裁判案由】    毒品危害防制條例
【裁判全文】
臺灣高雄地方法院刑事判決             95年度訴更一字第3號
公  訴  人  臺灣高雄地方法院檢察署檢察官
被      告  甲○○
                    現於臺灣屏東監獄
上列被告因違反毒品危害防制條例案件，經檢察官提起公訴（94
年度毒偵字第6685號），及移送併辦 (95年度毒偵字第662 、66
3 號），本院準備程序進行中，因被告就被訴事實為有罪之陳述
，經本院告知簡式審判程序意旨，並聽取公訴人及被告之意見後
，本院合議庭裁定由受命法官獨任依簡式審判程序審理，判決如
下：
    主  文
甲○○連續施用第一級毒品，累犯，處有期徒刑壹年。扣案之海
洛因壹包 (含包裝袋，淨重零點零陸公克，包裝重零點壹肆公克
)沒收銷燬之，扣案之注射針筒壹支，沒收。
    事  實
一、甲○○前因施用毒品案件，經依本院87年度毒聲字第1468號
    裁定令入戒治處所施以強制戒治1 年，經強制戒治滿3 個月
    ，其成效經評定為合格，無繼續戒治之必要，於87年12月17
    日停止戒治付保護管束，於88年7 月21日保護管束期滿未經
    撤銷視為強制戒治執行完畢，由臺灣高雄地方法院檢察署檢
    察官於88年8 月6 日以88年度戒毒偵字第12號為不起訴處分
    確定；詎甲○○仍未戒除毒癮，再於92年間，復因施用第一
    級毒品案件，經依本院92年度毒聲字第3596號裁定令入戒治
    處所強制戒治1 年，於92年6 月11日執行強制戒治，並經檢
    察官提起公訴，嗣因新修正毒品危害防制條例於93年1 月9
    日生效施行而視為強制戒治期滿，起訴部分經本院於93年10
    月31日以92年度訴字1731號判決判處有期徒刑6 月確定，於
    93年7 月8 日縮刑期滿執行完畢。復於94年間，因施用毒品
    案件，經本院以94年度訴字第1755號判決判處有期徒刑9 月
    確定。詎其猶不知悔改，復基於施用第一級毒品海洛因之概
    括犯意，於前開強制戒治執行完畢釋放後5 年內，自94年7
    月5 日起至94年9 月8 日14時許止，在高雄市○○區○○里
    ○○街407 之1 號住處房間內等處，以將海洛因摻水後、再
    以針筒注射體內之方式，連續施用第一級毒品海洛因多次，
    約每隔一天施用一次。嗣於(一)94年8 月12日11時30分許，在
    高雄縣林園鄉○○街34號前，因形跡可疑，為警盤查查獲，
    並捉得其持有之第一級毒品海洛因1 小包 (淨重0.06公克，
    包裝重0.14公克)， 並採集其尿液送驗後呈嗎啡陽性反應；
    (二)94年8 月18日16時許，在高雄縣林園鄉○○街34號1 樓後
    方樓梯口，為警查獲，並扣得其預備供施用海洛因使用之注
    射針筒1 支，經其同意採集尿液送驗後呈嗎啡陽性反應；及
    於(三)94年9 月8 日15時10分許，為警在高雄縣林園鄉○○街
    某處查獲，經採集尿液送驗呈嗎啡陽性反應，而查悉上情。
二、案經高雄市政府警察局小港分局報請臺灣高雄地方法院檢察
    署檢察官偵查起訴及高雄縣政府警察局林園分局、高雄市政
    府警察局小港分局報請臺灣高雄地方法院檢察署檢察官移送
    併辦。
    理  由
一、本件被告甲○○所犯係犯毒品危害防制條例第10條第1 項之
    施用第一級毒品罪，其法定刑為死刑、無期徒刑、最輕本刑
    為3 年以上有期徒刑以外之罪，於準備程序進行中，被告就
    被訴事實為有罪之陳述，由受命法官告知簡式審判程序之要
    旨並聽取其與公訴人之意見，經被告同意適用簡式審判程序
    後，本院亦認無不得或不宜改依簡式審判程序進行之處，爰
    依刑事訴訟法第273 條之1 第1 項、第284 條之1 規定，本
    院合議庭裁定裁定本件由受命法官獨任進行簡式審判程序，
    合先敘明。
二、上揭事實，業據被告甲○○坦承不諱，並有高雄市立凱旋醫
    院94年8 月22日出具之編號A00000000 號濫用藥物尿液檢驗
    報告 (檢驗編號：J-458 號)、 高雄市政府警察局小港分局
    嫌疑人尿液代碼與姓名對照表 (尿液代碼：J-458)，台灣檢
    驗科技股份有限公司94年9 月5 日出具之編號KＺ0000000000
    00號濫用藥物尿液檢驗報告 (檢驗編號：林刑0238號)、 高
    雄縣政府警察局林園分局查獲毒品案件嫌疑人代號與真實姓
    名對照表 (代號：林刑0238) 、高雄市立凱旋醫院94年9 月
    19日出具之編號A00000000 號濫用藥物尿液檢驗報告 (檢驗
    編號：J-508 號)、 高雄市政府警察局小港分局嫌疑人尿液
    代碼與姓名對照表 (尿液代碼：J-508)各1 紙附卷可按；此
    外，復有預備供被告施用毒品之注射針筒1 支及被告持有之
    白粉1 包 (淨重0.06公克，包裝重0.1 4 公克)扣 案可資佐
    證，而扣案之白粉1 包經送請法務部調查局鑑定之結果，亦
    含有第一級毒品海洛因之成分，有該局94年10月14日調科壹
    字第220021233 號鑑定通知書1 紙附卷可參，足徵被告之自
    白核與事實相符，堪予採信。另查，被告前因施用毒品案件
    ，經依本院87年度毒聲字第1468號裁定令入戒治處所施以強
    制戒治1 年，經強制戒治滿3 個月，其成效經評定為合格，
    無繼續戒治之必要，於87年12月17日停止戒治付保護管束，
    於88年7 月21日保護管束期滿未經撤銷視為強制戒治執行完
    畢，由臺灣高雄地方法院檢察署檢察官於88年8 月6 日以88
    年度戒毒偵字第12號為不起訴處分確定；詎甲○○仍未戒除
    毒癮，再於92年間，復因施用第一級毒品案件，經依本院92
    年度毒聲字第3596號裁定令入戒治處所強制戒治1 年，於92
    年6 月11日執行強制戒治，並經檢察官提起公訴，嗣因新修
    正毒品危害防制條例於93年1 月9 日生效施行而視為強制戒
    治期滿，此有臺灣高等法院被告前案紀錄表、臺灣高等法院
    在監在押全國紀錄表及臺灣高雄地方法院檢察署全國施用毒
    品案件紀錄表各1 份附卷可參，足認被告確於前開強制戒治
    執行完畢釋放後、5 年內再犯毒品危害防制條例第10條第1
    項施用第一級毒品海洛因之罪。本件事證明確，被告犯行洵
    堪認定。
三、查海洛因係毒品危害防制條例第2 條第2 項第1 款所定之第
    1 級毒品，依法不得持有、施用。核被告所為，係犯毒品危
    害防制條例第10條第1 項之施用第一級毒品罪。其施用第一
    級毒品海洛因前後分別持有海洛因之低度行為，應為施用之
    高度行為所吸收，不另論罪。又被告多次施用第一級毒品海
    洛因，時間緊接，且犯罪基本構成要件相同，顯係基於概括
    犯意反覆為之，應依連續犯之規定論以一罪，並加重其刑。
    另被告前於92年間，因施用第一級毒品案件，經本院於93年
    10月31日以92年度訴字1731號判決判處有期徒刑6 月確定，
    於93年7 月8 日縮刑期滿執行完畢亦有臺灣高等法院被告前
    案紀錄表、臺灣高等法院在監在押全國紀錄表各1 份在卷可
    證，其於有期徒刑執行完畢後5 年內再犯本件有期徒刑之罪
    ，應依刑法第47條規定，論以累犯，並加重其刑，並與前開
    加重部分遞加重之。再者，公訴人雖僅就被告於94年8 月11
    日7 時許施用海洛因部分之犯罪事實 (即臺灣高雄地方法院
    檢察署檢察官94年度毒偵字第685 號)提 起公訴，然檢察官
    就犯罪事實一部起訴者，其效力及於全部，刑事訴訟法第26
    7 條定有明文。本件被告另自94年7 月5 日起至94年9 月8
    日14時許 (不含94年8 月11日7 時)止 ，在上開住處等地，
    先後多次施用海洛因 (含臺灣高雄地方法院檢察署95年度毒
    偵字第662 、663 號併辦部分)之 部分犯罪事實，與前揭起
    訴之犯罪事實部分具有連續犯之裁判上一罪關係，已如前述
    ，為起訴效力所及，本院自應就此部分一併加以裁判，附此
    敘明。爰審酌被告前因施用毒品案件，屢經觀察勒戒、強制
    戒治及法院科刑判決後，竟再為本件施用毒品犯行，足見其
    惡習已深，且戒絕毒癮之意志不堅，未能體悟施用毒品對自
    己、家人造成之傷害及社會之負擔，自屬可議；惟念其於犯
    後態度良好，並能坦承犯行及施用毒品本質上係屬戕害自身
    健康之行為，尚未直接危害他人，反社會性之程度應屬較低
    等一切情狀，量處如主文所示之刑，以資懲儆。另扣案之白
    粉1 包 (淨重0.06公克，包裝重0.14公克)經 檢驗結果含有
    第一級毒品海洛因之成分，業如前述，不問屬於犯人與否，
    爰依毒品危害防制條例第18條第1 項前段規定沒收銷燬之；
    毒品包裝於毒品鑑驗後仍包覆毒品，包裝袋上有微量毒品殘
    留，客觀上已與毒品無法析離，亦應依前揭規定併予沒收銷
    燬之，至於送驗耗費之海洛因，既已滅失不存在，自無宣告
    沒收銷燬之必要，附此敘明。另扣案之注針筒1 支，係被告
    所有預備供其施用毒品使用之器具，業據被告於本院審理中
    坦承不諱，亦無據證明上開針筒含有毒品殘渣或係專供被告
    施用毒品使用之器具，爰依刑法第38條第1 項第2 款規定宣
    告沒收之。
據上論斷，應依刑事訴訟法第273 條之1 第1 項、第284 條之1
、第299 條第1 項前段，毒品危害防制條例第10條第1 項、第18
條第1 項前段，刑法第11條、第47條、第56條、第38條第1 項第
2款，判決如主文。
中    華    民    國    95    年    6     月    2     日
                        刑事第九庭法  官  陳 建 和
上正本證明與原本無異。
如不服本判決，應於收受送達後10日內向本院提出上訴書狀。
中    華    民    國    95    年    6     月    5     日
                                  書記官  戴 顯 澄
附錄本判決論罪科刑之法條：
毒品危害防制條例第10條
施用第一級毒品者，處六月以上五年以下有期徒刑。
施用第二級毒品者，處三年以下有期徒刑。


司法院資訊處製作；財團法人民間司法改革基金會備份。
